臺灣彰化地方法院刑事判決
111年度易字第80號
公  訴  人  臺灣彰化地方檢察署檢察官
被      告  詹宏紳


                    （另案於法務部矯正署彰化監獄彰化分監執行中）
選任辯護人  簡詩展律師
            蕭博仁律師
上列被告因詐欺案件，經檢察官提起公訴（110年度偵字第14012
號）及移送併辦（111年度偵字第1543、3377、3998、4660、466
1、5084、5661、5662、6047、6052、6673號），被告於準備程
序進行中，就被訴事實為有罪之陳述，經本院合議庭裁定由受命
法官獨任進行簡式審判程序，判決如下：
    主  文
詹宏紳犯如附表二所示之罪，各處如附表二所示之刑及沒收，應
執行有期徒刑壹年陸月，如易科罰金，以新臺幣壹仟元折算壹日
。
    犯罪事實及理由
一、詹宏紳知悉現今便利商店所販賣之各種遊戲點數、儲值式之
    電信預付卡，可以自行轉讓、出售他人，亦可透過其他方式
    換成現金後，竟意圖為自己不法所有，先上網蒐尋國內各縣
    、市內便利超商之基本資訊（包括超商店名、地址等），再
    於附表一所示之時間，打電話至附表一所示之便利超商（撥
    打各便利超商之門市電話），後再對接到其電話之便利超商
    門市人員即湖雅靚、詹千慧（起訴書、併辦意旨書均誤載為
    詹千惠，爰予更正）、陳勳緯、張怡璇、劉子祺、蔡李平、
    黃惠如、蘇治安、周靖翔、張依婷、許嘉珊、吳祐誠、賴鳳
    怡、陳薈妤、柯仁傑、薛惟云、李宇航、張衾航、盧佩琪、
    林敏峰、李沛恩、蔡欣純、吳崧札、林國瑋、魏寧、黃裕宸
    、許玉璇、黃浚杰、魏佳鈺等人（下稱湖雅靚等29人），施
    用如附表一所示之詐術，致湖雅靚等29人陷於錯誤後，依詹
    宏紳之指示操作便利超商多媒體事務機，列印購買遊戲點數
    、電信費用之繳款單，並於替詹宏紳刷條碼結帳後，再透過
    電話或使用通訊軟體，將已經結帳之繳款單之序號告知詹宏
    紳，詹宏紳再透過其取得之上開繳款序號，將之儲值電信門
    號、或附表一所示之遊戲帳戶暱稱內供己使用。
二、案經臺灣彰化地方檢察署檢察官指揮彰化縣警察局員林分局
    報告偵查起訴及移送併辦。
    理  由
一、臺灣彰化地方檢察署檢察官111年度偵字第1543、3377、399
    8、4660、4661、5084、5661、5662、6047、6052、6673號
　　併辦意旨書之犯罪事實，與本案檢察官追加起訴被告所犯詐
    欺、洗錢行為，即附表一所載各次犯罪事實（詳見如附表一
    ），具有實質上一罪關係，自為起訴效力所及，本院自應併
    予審究。
二、本案被告所犯係死刑、無期徒刑、最輕本刑為3年以上有期
    徒刑以外之罪，其於準備程序就前揭被訴事實為有罪之陳述
    ，經受命法官告知簡式審判程序之旨，並聽取被告、辯護人
    與公訴人之意見後，本院認無不得或不宜改依簡式審判程序
    進行之處，爰依刑事訴訟法第273條之1第1項裁定由受命法
    官獨任進行簡式審判程序，合先敘明。
三、證據名稱：
  ㈠證人湖雅靚、詹千慧、陳勳緯、張怡璇、劉子祺、蔡李平、
    黃惠如、蘇治安、周靖翔、張依婷、許嘉珊、吳祐誠、賴鳳
    怡、陳薈妤、柯仁傑、薛惟云、李宇航、張衾航、盧佩琪、
    林敏峰、李沛恩、蔡欣純、吳崧札、林國瑋、魏寧、黃裕宸
    、許玉璇、黃浚杰、魏佳鈺於警詢之證述。
  ㈡列印之遊戲點數結款單。
  ㈢電信費用繳款單。
  ㈣附表一所示遊戲點數序號之儲值流向。
  ㈤遊戲會員申請資料。
　㈥附表一所示行動電號門號之通聯調閱查詢單。
　㈦被告詹宏紳之自白。　
四、論罪科刑：
  ㈠核被告所為均係犯刑法第339條第1項之詐欺取財罪。被告本
    案所犯29次詐欺取財犯行，犯意各別，行為互殊，應予分論
    併罰。
　㈡累犯部分：
　　查被告前因詐欺案件，經本院以108年度簡上字第99號判決
    判處有期徒刑2月、3月，並定應執行之刑為有期徒刑4月確
    定，甫於民國109年10月26日易服社會勞動改易科罰金執行
    完畢，有臺灣高等法院被告前案紀錄表在卷可稽，被告於有
    期徒刑執行完畢後5年內故意再犯本件有期徒刑以上刑之罪
    ，符合刑法第47條第1項之累犯規定。本件起訴書於犯罪事
    實欄已經敘明被告構成累犯之事實，復於證據並所犯法條欄
    中表明被告構成累犯，並請求加重其刑，偵查卷內亦有附上
    刑案資料查註紀錄表，且公訴檢察官於本院審理程序中亦為
    同上主張，同時說明被告前科有同類型的詐欺犯罪，被告對
    於刑罰的反應力薄弱，應依法加重其刑等語，此舉證已然可
    認對於被告構成累犯有所主張且符合自由證明之程度。本院
    審酌被告於上開前案刑期執行完畢後，又再犯本件之罪，前
    後均屬故意犯行，可認其對刑罰反應力薄弱，且依本案之犯
    罪情節，加重被告所犯之罪最低法定本刑，並無造成刑罰過
    重，罪刑不相當之情況，認本案不因累犯之加重致被告所受
    刑罰有超過其所應負擔罪責，及使其人身自由受過苛侵害之
    情形，適用累犯加重之規定，核無司法院大法官釋字第775
    號解釋意旨所稱不符合罪刑相當原則之情形，是應依刑法第
    47條第1項之規定，加重其刑。　　　
  ㈢爰審酌被告對各被害人侵害之程度，並考量其犯後坦承犯行
    ，並已與被害人詹千慧、劉子祺、吳祐誠、薛惟云、盧佩琪
    、林敏峰、蔡欣純、黃裕宸、魏佳鈺等人調解成立，有本院
    調解程序筆錄在卷可憑，並衡以其自述國中畢業，有板模專
    長及沖床證照；離婚，有1名快3歲之小孩，入監所前與小孩
    、姑姑同住，小孩由其姑姑照顧，從事板模工，日薪新臺幣
    （下同）1800元，每月收入約為3萬元，除了生活開銷之外
    ，每月要給姑姑1萬元補貼家用及照顧小孩的費用，此外沒
    有其他貸款或負債之生活及家庭經濟狀況，參以其素行、犯
    罪動機、目的、手段、被害人之意見等一切情狀，分別量處
    如附表二所犯罪名及處罰欄所示之刑及諭知易科罰金之折算
    標準，並定應執行刑如主文所示。
五、被告以附表一所示方式向被害人詐得代為購買遊戲點數、易
    付卡及代繳電話費之金錢各如附表一詐得財物及流向欄所載
    ，為其本案之犯罪所得，均未扣案，而被告雖已與其中被害
    人詹千慧、劉子祺、吳祐誠、薛惟云、盧佩琪、林敏峰、蔡
    欣純、黃裕宸、魏佳鈺等人調解成立，惟就已至清償期之部
    分並未依約履行賠償，有本院電話洽辦公紀錄單在卷可憑，
    其餘已調解成立未至清償期者，及未能調解成立之部分，被
    告亦均未返還犯罪所得予被害人，爰依刑法第38條之1第1項
    、第3項之規定，就附表一各編號之犯罪所得均予宣告沒收
    ，於全部或一部不能沒收或不宜執行沒收時，追徵其價額。
據上論斷，應依刑事訴訟法第273條之1第1項、第299條第1 項前
段、第310條之2、第454條第1項，判決如主文。
本案經檢察官蔡奇曉提起公訴及移送併辦，檢察官林士富到庭執
行職務。
中　　華　　民　　國　　111 　年　　8 　　月　　10　　日
                  刑事第五庭  法  官  李淑惠
以上正本證明與原本無異。
如不服本判決應於收受判決後20日內向本院提出上訴書狀，並應
敘述具體理由；其未敘述上訴理由者，應於上訴期間屆滿後20日
內向本院補提理由書（均須按他造當事人之人數附繕本）「切勿
逕送上級法院」。
告訴人或被害人對於判決如有不服具備理由請求檢察官上訴者，
其上訴期間之計算係以檢察官收受判決正本之日期為準。
中　　華　　民　　國　　111 　年　　8 　　月　　10　　日
                              書記官  黃國源　　
附表一：
編 號 被害人 時間 商店名稱 施用之詐術內容 詐得財物及流向 備註 1 湖雅靚 110年6月20日 南投縣○○鎮○○路0段00號 「統一便利商店鹿山門市」 詐稱自己是店內同事，再設詞要求湖雅靚代為操作店內IBON多媒體事務機購買遊戲點數。 點數序號：000000000、000000000，點數金額新臺幣(以下同)1,000元2張，共計2,000元。遊戲點數流向詹宏紳之遊戲帳戶暱稱「旺角想起妳」，帳號綁定電話為0000000000號。 臺灣彰化地方檢察署檢察官111年度偵字第3377、3998、4660、4661號移送併辦  2 詹千慧 110年6月21日 彰化縣○○鄉○○村○○路0段000號「全家便利商店金園店」 詐稱自己店內同事，要求詹千慧代為操作店內多媒體事務機購買遊戲點數。 點數序號：000000000，點數金額3000元。遊戲點數流向詹宏紳之遊戲帳戶暱稱「水車啪趴造」，帳號綁定電話為0000000000號。 ①臺灣彰化地方檢察署檢察官111年度偵字第3377、3998、4660、4661號移送併辦 ②起訴書及併辦意旨書將編號19被害人盧佩琪之被害情節記載至被害人詹千慧之項目，顯係誤植，爰予更正  3 陳勳緯 110年6月22日 （起訴書、併辦意旨書誤載為110年9月23日，爰予更正） 臺中市○區○○路0段000○0號 「全家便利商店台中漢強店」 詐稱自己是店內同事，再設詞要求陳勳緯代為操作店內My FamiPort多媒體事務機購買遊戲點數。 點數序號：000000000，點數金額3,000元，遊戲點數流向詹宏紳之遊戲帳戶暱稱「水車啪趴造」，帳號綁定電話為0000000000號。 臺灣彰化地方檢察署檢察官111年度偵字第3377、3998、4660、4661號移送併辦  4 張怡璇 110年6月29日 台中市○區○○○路00號「全家便利商店台中館東店」 詐稱自己是店內同事，再設詞要求張怡璇代為操作店內My FamiPort多媒體事務機購買遊戲點數。 點數序號：000000000，點數金額3,000元。遊戲點數流向詹宏紳之遊戲帳戶暱稱「水車啪趴造」，帳號綁定電話為0000000000號 臺灣彰化地方檢察署檢察官111年度偵字第3377、3998、4660、4661號移送併辦  5 劉子祺 110年6月30日 臺中市○里區○○路000號「OK便利商店大里爽文店」 謊稱自己是OK便利商店東榮店店長，並以其店內列印紙張不夠等訛詞要求劉子祺代為操作店內OKgo多媒體事務機購買遊戲點數。 點數序號：000000000、000000000、000000000，點數金額均為3,000元、共計9,000元。遊戲點數流向詹宏紳之遊戲帳戶暱稱「水車啪趴造」，帳號綁定電話為0000000000號。 臺灣彰化地方檢察署檢察官111年度偵字第3377、3998、4660、4661號移送併辦  6 蔡李平 110年7月2日 台南市○○區○○路000號「全家便利商店台南文平店」 謊稱自己是全家便利商店其他分店主管，並以其店內列印紙張不夠等訛詞要求蔡李平代為操作店內My FamiPort多媒體事務機購買遊戲點數。 點數序號：000000000、000000000、000000000，點數金額1,000元、1,000元、3,000元，共計5,000元。遊戲點數流向詹宏紳之遊戲帳戶暱稱「水車啪趴造」，帳號綁定電話為0000000000號。 臺灣彰化地方檢察署檢察官111年度偵字第3377、3998、4660、4661號移送併辦  7 黃惠如 110年7月3日 嘉義縣○○鄉○○○路0號「萊爾富便利商店頭橋店」 謊稱自己是萊爾富便利商店三興店店長，並以其店內列印紙張不夠等訛詞要求黃惠如代為操作店內操作店內Life-ET多媒體事務機購買遊戲點數及價值1,000元之遠傳易付卡儲值。 ①點數序號：000000000、000000000，點數金額均為3,000元，共計6,000元。遊戲點數流向詹宏紳之遊戲帳戶暱稱「水車啪趴造」，帳號綁定電話為0000000000號。 ②價值1000元之遠傳易付卡儲值 臺灣彰化地方檢察署檢察官111年度偵字1543號移送併辦  8 蘇治安 110年7月3日 高雄市○○區○○路000號「萊爾富便利商店文衡店」 謊稱自己是萊爾富便利商店文鳳店店長，並以其店內列印紙張不夠等訛詞並以其店內列印紙張不夠等訛詞，要求蘇治安代為操作店內操作店內Life-ET多媒體事務機購買遊戲點數及價值1,000元之遠傳易付卡儲值。 ①點數序號：000000000、000000000、000000000、000000000、000000000，點數金額均為3,000元，共計9,000元。遊戲點數流向詹宏紳之遊戲帳戶暱稱「芋頭口味」，帳號綁定電話為0000000000號。 ②價值1000元之遠傳易付卡儲值。　 臺灣彰化地方檢察署檢察官111年度偵字第5084、5661、5662、6047、6052號移送併辦  9 周靖翔 110年7月3日 高雄市○○區○○○路00○00號「萊爾富便利商店武慶店」 謊稱自己是萊爾富便利商店英祥店員工，並以其店內列印紙張不夠等訛詞並以其店內列印紙張不夠等訛詞，要求蘇治安代為操作店內操作店內Life-ET多媒體事務機購買遊戲點數。 點數序號：000000000、000000000，點數金額均為3,000元，共計6,000元（起訴書及併辦意旨書均記載為「共計9,000元」，顯係誤載，爰予更正）。遊戲點數流向詹宏紳之遊戲帳戶暱稱「水車啪趴造」，帳號綁定電話為0000000000號。 臺灣彰化地方檢察署檢察官111年度偵字第5084、5661、5662、6047、6052號移送併辦 10 張依婷 110年7月3日 屏東縣○○市○○路000號「萊爾富便利商店迪化店」 詐稱自己是店內同事，再設詞要求張依婷代為操作店內店內Life-ET多媒體事務機購買遊戲點數，以及價值500元之遠傳易付卡儲值。 ①點數序號：000000000、000000000、000000000、000000000，點數金額均為3,000元，共計12,000元。遊戲點數流向詹宏紳之遊戲帳戶暱稱「水車啪趴造」、「芋頭口味」，帳號綁定電話均為0000000000號。 ③價值500元之遠傳易付卡儲值。 臺灣彰化地方檢察署檢察官111年度偵字第5084、5661、5662、6047、6052號移送併辦 11 許嘉珊 110年7月4日 高雄市○○區○○路0段0○0號「萊爾富便利商店華明店」 謊稱自己是萊爾富便利商店江山店店長，並以其店內列印紙張不夠等訛詞並以其店內列印紙張不夠等訛詞，要求蘇治安代為操作店內操作店內Life-ET多媒體事務機購買遊戲點數，及價值1,000元之遠傳易付卡儲值。 ①點數序號: 000000000、000000000，點數金額均為3,000元，共計6,000元。遊戲點數流向詹宏紳之遊戲帳戶暱稱「水車啪趴造」，帳號綁定電話為0000000000號。 ③價值1000元之遠傳易付卡儲值。　   臺灣彰化地方檢察署檢察官111年度偵字第5084、5661、5662、6047、6052號移送併辦 12 吳祐誠 110年7月4日 屏東縣○○鎮○○路00號「萊爾富恆春大光店」 謊稱自己是萊爾富便利商店恆南路店長，並以其店內列印紙張不夠等訛詞並以其店內列印紙張不夠等訛詞，要求吳祐誠代為操作店內操作店內Life-ET多媒體事務機購買遊戲點數。 點數序號： 000000000、000000000、000000000、000000000，點數金額均為3,000元，共計12,000元。遊戲點數流向詹宏紳之遊戲帳戶暱稱「水車啪趴造」，帳號綁定電話為0000000000號。 臺灣彰化地方檢察署檢察官111年度偵字第5084、5661、5662、6047、6052號移送併辦 13 賴鳳怡 110年7月5日 彰化縣○○市○○街00號「萊爾富便利商店員林鐵站店」 謊稱自己是萊爾富便利商店彰百店店長，並以其店內列印紙張不夠等訛詞，要求賴鳳怡代為操作店內操作店內Life-ET多媒體事務機購買遊戲點數。 點數序號： 000000000、000000000、0000000000，點數金額3,000元、3,000元、5,000元，共計11,000元。遊戲點數流向詹宏紳之遊戲帳戶暱稱「水車啪趴造」，帳號綁定電話為0000000000號。 臺灣彰化地方檢察署檢察官111年度偵字第5084、5661、5662、6047、6052號移送併辦 14 陳薈妤 110年7月6日 臺中市○○區○○路0段000號「統一便利商店豐肚門市」 詐稱自己是其他門市員工，再設詞要求陳薈妤代為操作店內IBON多媒體事務機購買點遊戲點數。 點數序號: 0000000000、0000000000，點數金額3,000元、5,000元，共計8,000元。遊戲點數流向詹宏紳之遊戲帳戶暱稱「水車啪趴造」，帳號綁定電話為0000000000號。 臺灣彰化地方檢察署檢察官111年度偵字第5084、5661、5662、6047、6052號移送併辦 15 柯仁傑 110年7月12日 臺中市○里區○○路0段000號「統一便利商店彩豐門市」 詐稱自己是統一便利商店后里廠門市員工，再設詞要求柯仁傑代為操作店內IBON多媒體事務機購買遊戲點數。 點數序號: 000000000，點數金額3,000元。遊戲點數流向詹宏紳之遊戲帳戶暱稱「水車啪趴造」，帳號綁定電話為0000000000號。 臺灣彰化地方檢察署檢察官111年度偵字1543號移送併辦 16 薛惟云 110年7月14日 彰化縣○村鄉○○路0段0號「全家便利商店茄苳店」 謊稱自己是店長朋友，並設詞要求薛惟云代為操作店內My FamiPort多媒體事務機購買遊戲點數。 點數序號: 000000000、000000000、000000000、0000000000，點數金額分別為3,000元、3,000元、3,000元、5,000元，共計14,000元。遊戲點數流向詹宏紳之遊戲帳戶暱稱「芋頭口味」，帳號綁定電話為0000000000號。 臺灣彰化地方檢察署檢察官111年度偵字1543號移送併辦 17 李宇航 110年7月18日 臺中市○○區○○路0段0000號「全家便利商店梧棲金牌店」 謊稱自己是全家便利商店文華店店長，並以其店內列印紙張不夠等訛詞，要求李宇航代為操作店內My FamiPort多媒體事務機購買點數。 點數序號: 000000000，點數金額3,000元。遊戲點數流向詹宏紳之遊戲帳戶暱稱「BB雙」，遊戲帳號綁定電話為0000000000號。 臺灣彰化地方檢察署檢察官111年度偵字第3377、3998、4660、4661號移送併辦 18 張衾航 110年7月22日 臺中市○○區○○路0段000號「全家便利商店清水必成店」 謊稱自己是該店店長，並設詞要求張衾航代為操作店內My FamiPort多媒體事務機購買遊戲點數，並先代繳台灣大哥大行動電話門號0000000000號之電話費600元。 ①點數序號: 000000000、000000000，點數金額3,000元、1,000元，共計4,000元。遊戲點數流向詹宏紳之遊戲帳戶暱稱「臭皮狗」，遊戲帳號綁定電話為0000000000號。 ②電話費600元。　 臺灣彰化地方檢察署檢察官111年度偵字第3377、3998、4660、4661號移送併辦 19 盧佩琪 110年7月22日 臺中市○○區○○路000號「萊爾富便利商店潭子曇晨店」 謊稱自己是萊爾富便利商店中軍店店長，並以其店內客人太多無法應付等訛詞，要求盧佩琪代為操作店內操作店內Life-ET多媒體事務機購買遊戲點數。 點數序號：000000000、000000000、0000000000、0000000000、0000000000、0000000000、0000000000，點數金額分別為3,000元、1,000元、10,000元、10,000元、10,000元、10,000元、10,000元，共計54,000元。遊戲點數流向詹宏紳之遊戲帳戶暱稱「旺角想起妳」，遊戲帳號綁定電話為0000000000號。 臺灣彰化地方檢察署檢察官111年度偵字第5084、5661、5662、6047、6052號移送併辦 20 林敏峰 110年7月22日 新竹縣○○鎮○○里0000號「萊爾富便利商店竹東上坪店」 謊稱自己是萊爾富便利商店東竹店店長，並以其店內列印紙張不夠等訛詞，要求林敏峰代為操作店內店內Life-ET多媒體事務機購買遊戲點數。 點數序號：0000000000、000000000，點數金額分別為10,000元、3,000元，共計13,000元。遊戲點數流向詹宏紳之遊戲帳戶暱稱「旺角想起妳」，遊戲帳號綁定電話為0000000000號。 臺灣彰化地方檢察署檢察官111年度偵字第5084、5661、5662、6047、6052號移送併辦 21 李沛恩 110年7月24日 彰化縣○○市○○路0段000號「全家便利商店僑信店」 謊稱自己是店內同事，並設詞要求李沛恩代為操作店內My FamiPort多媒體事務機購買遊戲點數。 點數序號： 000000000，點數金額3,000元。遊戲點數流向詹宏紳之遊戲帳戶暱稱「havaianas」，遊戲帳號綁定電話為0000000000號。 臺灣彰化地方檢察署檢察官111年度偵字第3377、3998、4660、4661號移送併辦 22 蔡欣純 110年7月31日 雲林縣○○鎮○○路000號「全家便利商店華勝店」 謊稱自己是全家便利商店順風店副店長，並設詞要求蔡欣純代為操作店內My FamiPort多媒體事務機購買遊戲點數。 點數序號： 000000000、000000000，點數金額3,000元、1,000元，共計4,000元。遊戲點數流向詹宏紳之遊戲帳戶暱稱「havaianas」，遊戲帳號綁定電話為0000000000號。 臺灣彰化地方檢察署檢察官111年度偵字1543號移送併辦 23 吳崧札 110年8月11日 桃園市○○區○○路000號「萊爾富便利商店龍潭店」 謊稱自己是萊爾富便利商店新護門市店長，並以點數缺貨等訛詞，要求吳崧札代為操作店內店內Life-ET多媒體事務機購買遊戲點數，及價值1,000元之遠傳易付卡儲值。 ①點數序號： 0000000000、0000000000點數金額10,000元、5,000元，共計15,000元。遊戲點數流向詹宏紳之遊戲帳戶暱稱「havaianas」，遊戲帳號綁定電話為0000000000號。 ②價值1,000元之遠傳易付卡儲值。 臺灣彰化地方檢察署檢察官111年度偵字1543號移送併辦 24 林國瑋 110年8月25日 嘉義市○區○○路000號「全家便利商店鑫愛店」 謊稱自己是全家便利商店憶富店主任，並以其店內列印紙張不夠等訛詞，要求林國瑋代為操作店內My FamiPort多媒體事務機購買遊戲點數。 點數序號: 000000000、000000000、000000000，點數金額均為3,000元，共計9,000元。遊戲點數流向詹宏紳之遊戲帳戶暱稱「輪廓上的笑容」，遊戲帳號綁定電話為0000000000號。 臺灣彰化地方檢察署檢察官111年度偵字第5084、5661、5662、6047、6052號移送併辦 25 魏寧 110年9月6日 （起訴書、併辦意旨書誤載為110年9月1日，爰予更正） 臺中市○區○○路00號「全家便利商店台中福多店」 謊稱自己是全家便利商店別家門市主管，並以其店內列印紙張不夠等訛詞，要求魏寧代為操作店內My FamiPort多媒體事務機購買遊戲點數。 點數序號：000000000，點數金額3,000元。遊戲點數流向詹宏紳之遊戲帳戶暱稱「輪廓上的笑容」，遊戲帳號綁定電話為0000000000號。 臺灣彰化地方檢察署檢察官111年度偵字第5084、5661、5662、6047、6052號移送併辦 26 黃裕宸 110年9月4日 彰化縣○○鄉○○路0段000號「全家便利商店永靖永安店」 先打電話向黃裕宸佯稱要繳電話費，後來又自行前去上開便利商店，向黃裕宸騙稱身上現金不足，所以將雙證件押在店內，等有錢會回去繳清並換回證件，並請黃裕宸代為繳費。 （註：因詹宏紳事後又另行申請補發證件，涉有使公務員登載不實等犯嫌，另由警方偵辦中） 列印之繳費序號分別為： 00000000、00000000、00000000，繳費金額分別為：500元、3,000元、5,000元。共計8,500元 臺灣彰化地方檢察署檢察官111年度偵字第5084、5661、5662、6047、6052號移送併辦 27 許玉璇 110年9月9日 屏東縣○○鎮○○路0○0號「統一便利商店屏鵝門市」 謊稱自己是統一便利商店日日春門市店員，再設詞要求許玉璇代為操作店內IBON多媒體事務機購買遊戲點數。 點數序號： 000000000，點數金額3,000元。遊戲點數流向詹宏紳之遊戲帳戶暱稱「輪廓上的笑容」，帳號綁定電話為0000000000號。 臺灣彰化地方檢察署檢察官111年度偵字第5084、5661、5662、6047、6052號移送併辦 28 黃浚杰 110年9月9日 屏東縣○○鄉○○路0000號「全家-繁華門市」 謊稱自己是其他門市主管，並設詞詐稱繁華門市之大夜班同事曾向合潭店門市賒帳6,000元之遊戲點數，要求黃浚杰操作店內My FamiPort多媒體事務機購買遊戲點數返還 點數序號000000000、000000000，金額均為3,000元，共計6,000元。遊戲點數流向詹宏紳之遊戲帳戶暱稱「輪廓上的笑容」，帳號綁定電話為0000000000號。 臺灣彰化地方檢察署檢察官111年度偵字第5084、5661、5662、6047、6052號移送併辦 29 魏佳鈺 110年9月12日 台中市○○區○○○道0段0巷00弄00號「美聯社-東海門市」 謊稱自己是其他門市主管，並設詞要求魏佳鈺代為操作店內多媒體事務機購買GASH遊戲點數。 點數序號：0000000000、0000000000、0000000000、0000000000、0000000000、0000000000，點數金額均為5,000元，共計30,000元。遊戲點數流向詹宏紳之遊戲帳戶暱稱「雪及拉」，帳號綁定電話為0000000000號。 臺灣彰化地方檢察署檢察官111年度偵字第6673號移送併辦 
附表二
編號 犯罪事實 所犯罪名及處罰      1 犯罪事實欄附表一編號1  詹宏紳犯詐欺取財罪，累犯，處有期徒刑參月，如易科罰金，以新臺幣壹仟元折算壹日。未扣案之犯罪所得新臺幣貳仟元沒收，於全部或一部不能沒收或不宜執行沒收時，追徵其價額。   2 犯罪事實欄附表一編號2 詹宏紳犯詐欺取財罪，累犯，處有期徒刑參月，如易科罰金，以新臺幣壹仟元折算壹日。未扣案之犯罪所得新臺幣參仟元沒收，於全部或一部不能沒收或不宜執行沒收時，追徵其價額。   3 犯罪事實欄附表一編號3 詹宏紳犯詐欺取財罪，累犯，處有期徒刑參月，如易科罰金，以新臺幣壹仟元折算壹日。未扣案之犯罪所得新臺幣參仟元沒收，於全部或一部不能沒收或不宜執行沒收時，追徵其價額。   4 犯罪事實欄附表一編號4 詹宏紳犯詐欺取財罪，累犯，處有期徒刑參月，如易科罰金，以新臺幣壹仟元折算壹日。未扣案之犯罪所得新臺幣參仟元沒收，於全部或一部不能沒收或不宜執行沒收時，追徵其價額。  5 犯罪事實欄附表一編號5 詹宏紳犯詐欺取財罪，累犯，處有期徒刑參月，如易科罰金，以新臺幣壹仟元折算壹日。未扣案之犯罪所得新臺幣玖仟元沒收，於全部或一部不能沒收或不宜執行沒收時，追徵其價額。  6 犯罪事實欄附表一編號6 詹宏紳犯詐欺取財罪，累犯，處有期徒刑參月，如易科罰金，以新臺幣壹仟元折算壹日。未扣案之犯罪所得新臺幣伍仟元沒收，於全部或一部不能沒收或不宜執行沒收時，追徵其價額。  7 犯罪事實欄附表一編號7 詹宏紳犯詐欺取財罪，累犯，處有期徒刑參月，如易科罰金，以新臺幣壹仟元折算壹日。未扣案之犯罪所得新臺幣柒仟元沒收，於全部或一部不能沒收或不宜執行沒收時，追徵其價額。  8 犯罪事實欄附表一編號8 詹宏紳犯詐欺取財罪，累犯，處有期徒刑參月，如易科罰金，以新臺幣壹仟元折算壹日。未扣案之犯罪所得新臺幣壹萬元沒收，於全部或一部不能沒收或不宜執行沒收時，追徵其價額。  9 犯罪事實欄附表一編號9 詹宏紳犯詐欺取財罪，累犯，處有期徒刑參月，如易科罰金，以新臺幣壹仟元折算壹日。未扣案之犯罪所得新臺幣陸仟元沒收，於全部或一部不能沒收或不宜執行沒收時，追徵其價額。  10 犯罪事實欄附表一編號10 詹宏紳犯詐欺取財罪，累犯，處有期徒刑參月，如易科罰金，以新臺幣壹仟元折算壹日。未扣案之犯罪所得新臺幣壹萬貳仟伍佰元沒收，於全部或一部不能沒收或不宜執行沒收時，追徵其價額。  11 犯罪事實欄附表一編號11 詹宏紳犯詐欺取財罪，累犯，處有期徒刑參月，如易科罰金，以新臺幣壹仟元折算壹日。未扣案之犯罪所得新臺幣柒仟元沒收，於全部或一部不能沒收或不宜執行沒收時，追徵其價額。  12 犯罪事實欄附表一編號12 詹宏紳犯詐欺取財罪，累犯，處有期徒刑參月，如易科罰金，以新臺幣壹仟元折算壹日。未扣案之犯罪所得新臺幣壹萬貳仟元沒收，於全部或一部不能沒收或不宜執行沒收時，追徵其價額。  13 犯罪事實欄附表一編號13 詹宏紳犯詐欺取財罪，累犯，處有期徒刑參月，如易科罰金，以新臺幣壹仟元折算壹日。未扣案之犯罪所得新臺幣壹萬壹仟元沒收，於全部或一部不能沒收或不宜執行沒收時，追徵其價額。  14 犯罪事實欄附表一編號14 詹宏紳犯詐欺取財罪，累犯，處有期徒刑參月，如易科罰金，以新臺幣壹仟元折算壹日。未扣案之犯罪所得新臺幣捌仟元沒收，於全部或一部不能沒收或不宜執行沒收時，追徵其價額。  15 犯罪事實欄附表一編號15 詹宏紳犯詐欺取財罪，累犯，處有期徒刑參月，如易科罰金，以新臺幣壹仟元折算壹日。未扣案之犯罪所得新臺幣參仟元沒收，於全部或一部不能沒收或不宜執行沒收時，追徵其價額。  16 犯罪事實欄附表一編號16 詹宏紳犯詐欺取財罪，累犯，處有期徒刑參月，如易科罰金，以新臺幣壹仟元折算壹日。未扣案之犯罪所得新臺幣壹萬肆仟元沒收，於全部或一部不能沒收或不宜執行沒收時，追徵其價額。  17 犯罪事實欄附表一編號17 詹宏紳犯詐欺取財罪，累犯，處有期徒刑參月，如易科罰金，以新臺幣壹仟元折算壹日。未扣案之犯罪所得新臺幣參仟元沒收，於全部或一部不能沒收或不宜執行沒收時，追徵其價額。  18 犯罪事實欄附表一編號18 詹宏紳犯詐欺取財罪，累犯，處有期徒刑參月，如易科罰金，以新臺幣壹仟元折算壹日。未扣案之犯罪所得新臺幣肆仟陸佰元沒收，於全部或一部不能沒收或不宜執行沒收時，追徵其價額。  19 犯罪事實欄附表一編號19 詹宏紳犯詐欺取財罪，累犯，處有期徒刑肆月，如易科罰金，以新臺幣壹仟元折算壹日。未扣案之犯罪所得新臺幣伍萬肆仟元沒收，於全部或一部不能沒收或不宜執行沒收時，追徵其價額。  20 犯罪事實欄附表一編號20 詹宏紳犯詐欺取財罪，累犯，處有期徒刑參月，如易科罰金，以新臺幣壹仟元折算壹日。未扣案之犯罪所得新臺幣壹萬參仟元沒收，於全部或一部不能沒收或不宜執行沒收時，追徵其價額。  21 犯罪事實欄附表一編號21 詹宏紳犯詐欺取財罪，累犯，處有期徒刑參月，如易科罰金，以新臺幣壹仟元折算壹日。未扣案之犯罪所得新臺幣參仟元沒收，於全部或一部不能沒收或不宜執行沒收時，追徵其價額。  22 犯罪事實欄附表一編號22 詹宏紳犯詐欺取財罪，累犯，處有期徒刑參月，如易科罰金，以新臺幣壹仟元折算壹日。未扣案之犯罪所得新臺幣肆仟元沒收，於全部或一部不能沒收或不宜執行沒收時，追徵其價額。  23 犯罪事實欄附表一編號23 詹宏紳犯詐欺取財罪，累犯，處有期徒刑參月，如易科罰金，以新臺幣壹仟元折算壹日。未扣案之犯罪所得新臺幣壹萬陸仟元沒收，於全部或一部不能沒收或不宜執行沒收時，追徵其價額。  24 犯罪事實欄附表一編號24 詹宏紳犯詐欺取財罪，累犯，處有期徒刑參月，如易科罰金，以新臺幣壹仟元折算壹日。未扣案之犯罪所得新臺幣玖仟元沒收，於全部或一部不能沒收或不宜執行沒收時，追徵其價額。  25 犯罪事實欄附表一編號25 詹宏紳犯詐欺取財罪，累犯，處有期徒刑參月，如易科罰金，以新臺幣壹仟元折算壹日。未扣案之犯罪所得新臺幣參仟元沒收，於全部或一部不能沒收或不宜執行沒收時，追徵其價額。  26 犯罪事實欄附表一編號26 詹宏紳犯詐欺取財罪，累犯，處有期徒刑參月，如易科罰金，以新臺幣壹仟元折算壹日。未扣案之犯罪所得新臺幣捌仟伍佰元沒收，於全部或一部不能沒收或不宜執行沒收時，追徵其價額。  27 犯罪事實欄附表一編號27 詹宏紳犯詐欺取財罪，累犯，處有期徒刑參月，如易科罰金，以新臺幣壹仟元折算壹日。未扣案之犯罪所得新臺幣參仟元沒收，於全部或一部不能沒收或不宜執行沒收時，追徵其價額。  28 犯罪事實欄附表一編號28 詹宏紳犯詐欺取財罪，累犯，處有期徒刑參月，如易科罰金，以新臺幣壹仟元折算壹日。未扣案之犯罪所得新臺幣陸仟元沒收，於全部或一部不能沒收或不宜執行沒收時，追徵其價額。  29 犯罪事實欄附表一編號29 詹宏紳犯詐欺取財罪，累犯，處有期徒刑肆月，如易科罰金，以新臺幣壹仟元折算壹日。未扣案之犯罪所得新臺幣參萬元沒收，於全部或一部不能沒收或不宜執行沒收時，追徵其價額。 
附錄本案論罪科刑法條　　　　　　　　　　　　　　　　　　
刑法第339條（普通詐欺罪）
意圖為自己或第三人不法之所有，以詐術使人將本人或第三人之
物交付者，處五年以下有期徒刑、拘役或科或併科五十萬元以下
罰金。
以前項方法得財產上不法之利益或使第三人得之者，亦同。
前二項之未遂犯罰之。